【裁判字號】    99,訴,2674
【裁判日期】    991124
【裁判案由】    毒品危害防制條例
【裁判全文】
臺灣臺中地方法院刑事判決              99年度訴字第2674號
公  訴  人  臺灣臺中地方法院檢察署檢察官
被      告  黃懿福
上列被告因違反毒品危害防制條例案件，經檢察官提起公訴（99
年度毒偵字第1258號），被告於準備程序中就被訴事實為有罪之
陳述，經本院合議庭評議後裁定由受命法官獨任改行簡式審判程
序審理，判決如下：
    主    文
黃懿福施用第一級毒品，累犯，處有期徒刑陸月，如易科罰金，
以新臺幣壹仟元折算壹日。
    犯罪事實
一、黃懿福曾因施用毒品案件，經依本院裁定送勒戒處所進行觀
    察、勒戒，於民國87年11月11日進入臺灣臺中看守所附設勒
    戒所接受觀察勒戒後，認無繼續施用毒品傾向，由臺灣臺中
    地方法院檢察署檢察官於87年11月25日以87年度偵字第1923
    6、23719號為不起訴處分確定並釋放出所；又因施用毒品案
    件，經依本院裁定送勒戒處所進行觀察、勒戒，於88年12月
    4日進入臺灣臺中看守所附設勒戒所接受觀察勒戒後，認有
    繼續施用毒品傾向，經本院於89年1月14日以88年度毒聲字
    第7576號裁定令入戒治處所施以強制戒治，於89年2月25日
    進入臺灣臺中戒治所接受強制戒治，嗣因執行成效良好，經
    本院於89年7月11日以89年度毒聲字第4128號裁定停止戒治
    ，所餘戒治期間付保護管束，於89年8月3日停止戒治釋放出
    所，復因施用毒品案件，經本院於89年9月15日裁定撤銷停
    止戒治，令入戒治處所施以強制戒治，於89年10月18日進入
    臺灣臺中戒治所繼續接受強制戒治，於90年2月13日強制戒
    治期滿；施用毒品部分，並經本院先後於89年3月27日以89
    年度訴字第491號判處有期徒刑6月確定、於90年6月18日以9
    0年度訴更字第18號判處有期徒刑8月確定在案。5年內，黃
    懿福復因施用毒品罪，經本院於94年7月7日以94年度訴字第
    1935號判處有期徒刑1年6月確定。
二、黃懿福前因施用毒品罪，經本院於96年10月19日以96年度訴
    字第2478號判處有期徒刑8月確定；又因竊盜罪，經本院於
    96年12月25日以96年度簡字第1394號判處有期徒刑6月確定
    ；於97年1月30日入監接續執行，甫於98年3月9日因縮短刑
    期執行完畢。
三、黃懿福仍不知悔改及徹底戒絕，於前開觀察勒戒執行完畢釋
    放後5年內復因施用毒品罪經判處罪刑執行完畢後，竟仍基
    於施用第一級毒品海洛因之犯意，於99年2月2日18時許，在
    臺中縣太平市○○路221巷1號其住處，以將海洛因稀釋後注
    入針筒內，以針筒注射手臂之方式，非法施用第一級毒品海
    洛因1次。嗣於99年2月5日23時許，在臺中縣太平市○○路
    221巷1號，為警持搜索票進行搜索，經徵得其同意帶回警局
    採尿檢驗結果，呈現嗎啡陽性反應，因而獲悉上情。黃懿福
    於檢察官偵訊中，供出其毒品海洛因之來源係向姓名年籍不
    詳綽號「阿泓」使用門號0000000000號行動電話之成年男子
    所購買，經循線追查結果，確認該綽號「阿泓」之成年男子
    即為張瑞煌，並經黃懿福當庭指證明確，因而查獲張瑞煌販
    賣第一級毒品海洛因予黃懿福之犯行。
四、案經臺中市警察局第三分局報告臺灣臺中地方法院檢察署檢
    察官偵查起訴。
    理    由
一、訊據被告黃懿福對於前揭時地施用第一級毒品海洛因之情，
    業於本院中坦認屬實，被告為警搜索查獲時所採集之尿液，
    經送驗結果，亦呈現嗎啡陽性反應，此有搜索同意書1份、
    中山醫學大學附設醫院檢驗科藥物檢測中心尿液檢驗報告1
    份、採證同意書1份、臺中市警察局第三分局委託尿液檢驗
    代號與真實姓名對照表1份在卷可稽，被告自白供述與現有
    事證相符，應堪置信。按觀察、勒戒或強制戒治執行完畢釋
    放後，5年內再犯毒品危害防制條例第10條之罪者，檢察官
    應依法追訴，毒品危害防制條例第23條第2項定有明文。倘
    被告於5年內已再犯，經依法追訴處罰，縱其第3次（或第3
    次以上）再度施用毒品之時間，在初犯經觀察、勒戒或強制
    戒治執行完畢釋放5年以後，已不合於「5年後再犯」之規定
    ，且因已於「5年內再犯」，顯見其再犯率甚高，原實施觀
    察、勒戒或強制戒治，已無法收其實效，即應依該條例第10
    條處罰（參照最高法院95 年第七次刑事庭會議決議）。被
    告前因施用毒品案件，經依本院裁定送勒戒處所進行觀察、
    勒戒，於87年11月11日進入臺灣臺中看守所附設勒戒所接受
    觀察勒戒後，認無繼續施用毒品傾向，由臺灣臺中地方法院
    檢察署檢察官於87年11月25日以87年度偵字第19236、23719
    號為不起訴處分確定並釋放出所；又因施用毒品案件，經依
    本院裁定送勒戒處所進行觀察、勒戒，於88年12月4日進入
    臺灣臺中看守所附設勒戒所接受觀察勒戒後，認有繼續施用
    毒品傾向，經本院於89年1月14日以88年度毒聲字第7576號
    裁定令入戒治處所施以強制戒治，於89年2月25日進入臺灣
    臺中戒治所接受強制戒治，嗣因執行成效良好，經本院於89
    年7月11日以89年度毒聲字第4128號裁定停止戒治，所餘戒
    治期間付保護管束，於89年8月3日停止戒治釋放出所，復因
    施用毒品案件，經本院於89年9月15日裁定撤銷停止戒治，
    令入戒治處所施以強制戒治，於89年10月18日進入臺灣臺中
    戒治所繼續接受強制戒治，於90年2月13日強制戒治期滿；
    施用毒品部分，並經本院先後於89年3月27日以89年度訴字
    第491號判處有期徒刑6月確定、於90年6月18日以90年度訴
    更字第18號判處有期徒刑8月確定在案。5年內，黃懿福復因
    施用毒品罪，經本院於94年7月7日以94年度訴字第1935號判
    處有期徒刑1年6月確定等情，此有臺灣高等法院被告前案紀
    錄表1份在卷可稽，則被告於前開觀察勒戒執行完畢釋放後
    ，5年內已再犯施用毒品犯行，本件施用毒品之犯行，自應
    予依法追訴。本件事證已臻明確，被告犯行，洵堪認定。
二、按海洛因係屬毒品危害防制條例所定之第一級毒品，不得非
    法施用。被告前開施用毒品第一級毒品海洛因之犯行，係犯
    毒品危害防制條例第10條第1項之施用第一級毒品罪。被告
    為供施用而持有第一級毒品之低度行為，應為施用第一級毒
    品之高度行為所吸收，不另論處。查：被告前因施用毒品罪
    ，經本院於96年10月19日以96年度訴字第2478號判處有期徒
    刑8月確定；又因竊盜罪，經本院於96年12月25日以96年度
    簡字第1394號判處有期徒刑6月確定；於97年1月30日入監接
    續執行，甫於98年3月9日因縮短刑期執行完畢等情，此有臺
    灣高等法院被告前案紀錄表1份在卷可稽，被告前受有期徒
    刑之執行完畢後，5年以內故意再犯有期徒刑以上之罪，為
    累犯，應依刑法第47條第1項之規定，加重其刑。按犯毒品
    危害防制條例第十條之施用毒品罪，供出毒品來源，因而查
    獲其他正犯或共犯者，減輕或免除其刑，毒品危害防制條例
    第17條第1項定有明文。經查：被告於偵查中供出其毒品來
    源係購自姓名年籍不詳綽號「阿泓」之成年男子，並提供該
    綽號「阿泓」之成年男子所使用門號090000000000號行動電
    話，經檢察官偵查後，發現該行動電話門號係張瑞煌所使用
    ，且張瑞煌即為被告所指證之綽號「阿泓」之男子無訛，復
    經對張瑞煌販賣第一級毒品海洛因予被告之犯行，提起公訴
    等情，此有卷附承辦檢察官之簽呈1份、臺灣臺中地方法院
    檢察署檢察官99年度偵字第3328、5626、9583號起訴書1份
    在卷可按，是以，被告符合毒品危害防制條例第17條第1項
    所規定之減刑條件，爰依法予以減輕其刑，並先加後減之。
    。爰審酌被告前因施用毒品之犯行，經歷觀察勒戒及判處徒
    刑之機會，仍無法徹底戒除施用毒品之惡習，猶故態復萌，
    再次施用毒品，無視於毒品對於自身健康之嚴重傷害及國家
    對於杜絕毒品犯罪之禁令，惟因施用毒品本身係屬自戕行為
    ，對於社會所產生之潛在危害性尚屬輕微，且被告犯罪後業
    經坦承犯行，犯後態度尚稱良好，以及公訴檢察官具體求處
    有期徒刑6月之刑度等一切情狀，量處如主文所示之刑，併
    予諭知易科罰金之折算標準，以示懲儆。
據上論斷，應依刑事訴訟法第273條之1第1項、第299條第1項前
段，毒品危害防制條例第10條第1項、第17條第1項，刑法第11條
前段、第47條第1項、第41條第1項前段，判決如主文。
中    華    民    國    99    年    11    月    24    日
                  刑事第七庭    法  官  巫淑芳
以上正本證明與原本無異。
如不服本判決應於收受判決後10日內向本院提出上訴書狀，並應
敘述具體理由；其未敘述上訴理由者，應於上訴期間屆滿後20日
內向本院補提理由書（均須按他造當事人之人數附繕本）「切勿
逕送上級法院」。
                                書記官  莊金屏
中    華    民    國    99    年    11    月    24    日
附錄論罪科刑法條：
毒品危害防制條例第10條：
施用第一級毒品者，處六月以上五年以下有期徒刑。
施用第二級毒品者，處三年以下有期徒刑。

司法院資訊處製作；財團法人民間司法改革基金會備份。
